---
output: github_document
---

```{r, include = FALSE}
knitr::opts_chunk$set(
  collapse = TRUE,
  comment = "#>",
  fig.path = "man/figures/README-",
  out.width = "100%"
)
```

# spheniscus 

El objetivo de este paquete es:  
- Hacer disponibles datos crudos de TDR para que se familiaricen con el formato.  
- Ayudarte a limpiar los datos de TDR para obtener parametros de buceo de los animales muestreados.  

The goal of spheniscus is to:  
- Provide raw data from TDR (time and depth recorder) devices to get familiar with the format.  
- Helps to obtain diving parameters from the sampled individuals.  


## Installation
El paquete estar谩 disponible solo por GitHub <br>
This package is to be only on the development version from [GitHub](https://github.com/).
```{r, eval=FALSE}
install.packages("devtools")
devtools::install_github("MiriamLL/spheniscus")
```

```{r example}
library(spheniscus)
```

## Data

### TDR_raw 
Agrega los datos crudos como objeto. <br>
Includes raw data as object.
```{r, eval=FALSE}
TDR_raw<-TDR_raw
```
Las columnas no estan separadas ya que primero hay que cortar partes del archivo. <br>
Loads raw data. Columns are not separated on purpose. 

### TDR_dives た
Incluye todos los buceos durante el viaje. <br>
Includes all dives during the foraging trip.
```{r, eval=FALSE}
TDR_dives<-TDR_dives
```


## Functions

### extract_rawdata Ч
Extrae la informaci贸n de profundidad de los datos crudos de los dispositivos.  <br>
En los dispositivos TDR (Cefas G5+) la presi贸n se empieza a medir despu茅s de 'Data Block 1' y termina de medir presi贸n cuando empieza 'Data Block 2'.  Estos nombres fueron usados como separadores en row_start y row_end. Si tu dispositivo usa otros separadores como por ejemplo 'Data Block 0' hay que ajustar acorde.<br>


Extracts depth data from raw data.<br>
In devices TDR (Cefas G5+) the pressure starts to be recorded after the row 'Data Block 1' and the last recording is just before 'Data Block 2'. Therefore, these names were used as separators at row_start and row_end.<br>

```{r, eval=FALSE}
TDR_pressure<-extract_pressure(data=TDR_raw, 
                          row_start='Data Block 1', 
                          row_end = 'Data Block 2')
```

### extract_trip 锔
Corta periodos de tiempo de acuerdo a nuestro inter茅s. <br>
La informaci贸n se obtuvo de dispositivos GPS, trip_start es cuando salieron de la colonia y trip_end cuando regresaron.  
Los datos fueron recortados para incluir s贸lo informaci贸n durante el viaje de alimentaci贸n.  

Extracts data to have only periods of interest. <br>
This information was obtain from the GPS devices, trip_start is when the individual left the colony and trip_end when it returned.

```{r, eval=FALSE}
TDR_trip<-extract_trip(data=TDR_pressure,
                   timeformat="%d-%m-%Y %H:%M:%S",
                   trip_start="30-11-2018 20:43:24",
                   trip_end="01-12-2018 20:16:19")
```

### plot_depth 
Crea un grafico con el perfil de buceos. Marca el cero con una linea roja. <br>
El objetivo de este gr谩fico es que te permita decidir si debes corregir el cero.  


Creates a plot with the diving profile. Adds a red line for the zero.

```{r, eval=TRUE, fig.height=2}
plot_depth(TDR_trip = TDR_trip,
                   depth_column='Pressure',
                   time_column='daytime')
```


## correct_zero 

Esta funci贸n te permite corregir el cero usando un factor de correcci贸n. <br>
En el ejemplo, correg铆 el cero usando -0.80 m. Este valor fue ajustado de manera manual.  

This function is to correct zeros, if manual correction is needed. <br>
In the example below I corrected the zero using -0.80 m. This is to be adjusted accordingly.  

```{r,eval=FALSE}
TDR_corrected<-correct_zero(TDR_trip = TDR_trip,
             depth_column='Pressure',
             extra_correction=-0.80)
```

Puedes volver a crear el gr谩fico para confirmar que se corrigi贸 el cero.  

You can plot the depth again to confirm that the zero was corrected.  
```{r, fig.height=2}
plot_depth(TDR_trip = TDR_corrected,
            depth_column='corrected_depth',
            time_column='daytime')
```

## identify_dives 
Esta funci贸n identifica identifica cada buceo como unidades individuales, y les asigna a cada inmersi贸n un numero, una profundidad media de buceo, una profundidad m谩xima de buceo, una duraci贸n media de buceo y una duraci贸n m谩xima de buceo.  
En el ejemplo, los buceos reales fueron considerados cuando el animal se encontraba m谩s profundo de 3 metros.

This function identifies every dive as a individual dive, assigns a number, a mean diving depth, a maximum diving depth, a dive duration, a maximum dive duration. 
In the example, real dives were considered when the animal was deeper than 3 m from the surface.

```{r, eval=FALSE}
TDR_dives<-identify_dives(TDR_corrected=TDR_corrected,
               real_dives=3,
               depth_column='corrected_depth')
```


## dive_parameters た
Esta funci贸n calcula los par谩metros del viaje completo.  
Incluye:  
- promedio de la profundidad m谩xima de buceo,  
- desviaci贸n est谩ndar de la profundidad m谩xima de buceo,  
- el m谩ximo de profundidad, la duraci贸n promedio de los buceos,  
- la desviaci贸n est谩ndar de la duraci贸n de los buceos, y  
- la duraci贸n m谩xima de buceo, as铆 como  
- el total de buceos durante el viaje.  
**Nota** La profundidad de buceo se da en metros, la duraci贸n en segundos.

This function calculates the dive parameters from the foraging trip.  
It includes:  
- average maximum depth  
- standard deviation of the maximum depth  
- maximum depth during the trip  
- average dive duration  
- standard deviation of dive duration  
- maximum dive duration  
- total number of dives   
**Note** Diving depths are in meters, durations are in seconds

```{r}
dive_parameters<-calculate_diveparams(TDR_dives)
```

```{r, echo=FALSE}
knitr::kable(dive_parameters)
```

# Citation

Este script acompa帽a una publicacion en ping眉inos por Lerma et al. (en preparacion)  
This script is supporting information from a publication by Lerma et al. (in preparation)

Please citate the package as:  
Lerma, M (2021). Package spheniscus (Version v1.0). Zenodo. http://doi.org/10.5281/zenodo.4709837 

[![DOI](https://zenodo.org/badge/360213200.svg)](https://zenodo.org/badge/latestdoi/360213200)
