---
output: github_document
---

```{r, include = FALSE}
knitr::opts_chunk$set(
  collapse = TRUE,
  comment = "#>",
  fig.path = "man/figures/README-",
  out.width = "100%"
)
```

# spheniscus 

El objetivo de este paquete es  
- Hacer disponibles datos crudos de TDR para que se familiaricen con el formato  
- Ayudarte a limpiar esos datos crudos para obtener parametros de buceo  

The goal of spheniscus is to  
- Provide TDR raw data from devices to get familiar with the format  
- Clean raw data to obtain diving parameters


## Installation
El paquete estar谩 disponible solo por GitHub <br>
This package is to be only on the development version from [GitHub](https://github.com/).
```{r, eval=FALSE}
install.packages("devtools")
devtools::install_github("MiriamLL/spheniscus")
```

```{r example}
library(spheniscus)
```

## Data

### TDR_raw 
Agrega los datos crudos como objeto. <br>
Includes raw data as object.
```{r, eval=FALSE}
TDR_raw<-TDR_raw
```
Las columnas no estan separadas porque primero hay que cortar partes del archivo. <br>
Loads raw data. Columns are not separated on purpose. 

### TDR_dives た
Incluye todos los buceos durante el viaje. <br>
Includes all dives during the foraging trip.
```{r, eval=FALSE}
TDR_dives<-TDR_dives
```


## Functions

### extract_rawdata Ч
Extrae la informaci贸n de presi贸n de los datos crudos de los dispositivos.  <br>
En mis dispositivos la presi贸n se empieza a medir despu茅s de 'Data Block 1' y termina de medir presi贸n cuando empieza 'Data Block 2', por eso use estos separadores en row_start y row_end.<br>


Extracts pressure data.<br>
In my devices the pressure starts to be recorded after the row 'Data Block 1' and the last recording is just before 'Data Block 2', that the reason to use those names in row_start and row_end.<br>

```{r, eval=FALSE}
TDR_pressure<-extract_pressure(data=TDR_raw, 
                          row_start='Data Block 1', 
                          row_end = 'Data Block 2')
```

### extract_trip 锔
Corta periodos de tiempo de acuerdo a nuestro inter茅s. <br>
La informaci贸n se obtuvo de dispositivos GPS, trip_start es cuando salieron de la colonia y trip_end cuando regresaron.

Cuts data to have only periods of interest. <br>
This information was obtain from the GPS devices, trip_start is when the individual left the colony and trip_end when it returned.

```{r, eval=FALSE}
TDR_trip<-extract_trip(data=TDR_pressure,
                   timeformat="%d-%m-%Y %H:%M:%S",
                   trip_start="30-11-2018 20:43:24",
                   trip_end="01-12-2018 20:16:19")
```

### plot_depth 
Crea un grafico con el perfil de buceos. Marca el cero con una linea roja. <br>
Creates a plot with the diving profile. Adds a red line for the zero.

```{r, eval=TRUE, fig.height=2}
plot_depth(TDR_trip = TDR_trip,
                   depth_column='Pressure',
                   time_column='daytime')
```


## correct_zero 

Correr funcion, si hay que corregir el cero incluir factor de correcci贸n aqu铆. <br>
En el ejemplo correg铆 el cero usando -0.80 m. Esto tiene que ser adjustado de manera manual.

Run function, this is to correct zeros, if manual correction is needed. <br>
In the example below I corrected the zero using -0.80 m. This is to be adjusted accordingly.

```{r,eval=FALSE}
TDR_corrected<-correct_zero(TDR_trip = TDR_trip,
             depth_column='Pressure',
             extra_correction=-0.80)
```

```{r, fig.height=2}
plot_depth(TDR_trip = TDR_corrected,
            depth_column='corrected_depth',
            time_column='daytime')
```

## identify_dives 
Esta funci贸n lidentifica los buceos reales, es decir cuando bucean m谩s profundo de 3 metros. <br> 
Identifica cada buceo como unidades individuales, y les asigna a cada inmersi贸n un numero, una profundidad media de buceo, una profundidad maxima de buceo, una duraci贸n media de buceo y una duraci贸n maxima de buceo.

This functions identify real dives, this is when the individual was deeper than 3 m from the surface. <br> Then identifies every dive as a individual dive assigning a number, a mean diving depth, a maximum diving depth, a dive duration, a maximum dive duration. 

```{r, eval=FALSE}
TDR_dives<-identify_dives(TDR_corrected=TDR_corrected,
               real_dives=3,
               depth_column='corrected_depth')
```


## dive_parameters た
Esta funci贸n calcula los parametros del viaje completo. Incluye:  
- promedio de la profundidad maxima de buceo,  
- desviacion estandar de la profundidad maxima de bcueo,  
- el maximo de profundidad, la duracion promedio de los buceos,  
- la desviacion estandar de la duracion de los buceos, y  
- la duracion maxima de buceo, asi como  
- el total de buceos durante el viaje.  
**Nota** La profundidad de buceo se da en metros, la duraci贸n en segundos.

This function calculates the dive parameters from the foraging trip. It includes:  
- average maximum depth  
- standard deviation of the maximum depth  
- maximum depth during the trip  
- average dive duration  
- standard deviation of dive duration  
- maximum dive duration  
- total number of dives   
**Note** Diving depths are in meters, duration is in seconds

```{r, eval=FALSE}
dive_parameters<-calculate_diveparams(TDR_dives)
```


# Citation

Este script acompa帽a una publicacion en ping眉inos por Lerma et al. (en preparacion)
This script is supporting information from a publication by Lerma et al. (in preparation)

Please citate the package as:
Lerma, M (2021). Package spheniscus (Version v1.0). Zenodo. http://doi.org/10.5281/zenodo.4709837 

[![DOI](https://zenodo.org/badge/360213200.svg)](https://zenodo.org/badge/latestdoi/360213200)
